【裁判字號】    98,易,2941
【裁判日期】    981125
【裁判案由】    竊盜
【裁判全文】
臺灣臺中地方法院刑事判決              98年度易字第2941號
公  訴  人  臺灣臺中地方法院檢察署檢察官
被      告  丁○○
                    號
                    （另案在臺灣臺中女子監獄執行中）
上列被告因竊盜案件，經檢察官提起公訴（九十八年度偵字第一
五八六四號），本院判決如下：
    主    文
丁○○竊盜，處有期徒刑貳月，如易科罰金，以新臺幣壹仟元折
算壹日；又竊盜，處有期徒刑貳月，如易科罰金，以新臺幣壹仟
元折算壹日；又竊盜，處有期徒刑參月，如易科罰金，以新臺幣
壹仟元折算壹日。應執行有期徒刑陸月，如易科罰金，以新臺幣
壹仟元折算壹日。
    犯罪事實
一、丁○○因缺乏交通工具代步，竟先、後三次各別基於普通竊
    盜之為自己不法所有之意圖，獨自一人分別三次竊取下列機
    車各一部（共計三部），以供己騎乘之用：（一）於民國九
    十八年六月十三日凌晨五時許，在臺中市○○路一０一巷五
    弄十四號前，以其不知情之公公陳增次所有之黑色鑰匙一支
    （已扣案），竊取已成年之甲○○所有、停放該處之車牌號
    碼ＥＺＱ─二０一號輕型機車一部（出廠年份為西元一九九
    九年，價值不詳）得逞。（二）又於九十八年六月十五日下
    午五時三十分許，在臺中市○○路五二巷二弄三六號前，以
    同上揭（一）所示之鑰匙一支，竊取已成年之戊○○所有之
    車牌號碼ＫＣＩ─四一０號重型機車一部【價值約新臺幣（
    下同）六千元】得手。（三）再於九十八年六月十七日上午
    九時許，在臺中市○○路一０一巷二弄十二號前，以同前揭
    （一）所示之鑰匙一支，竊取已成年之丙○○所有之車牌號
    碼ＮＱＬ─０六七號重型機車一部（價值約五千元）得逞。
    嗣於九十八年六月十八日上午九時二十分許，其在臺中市○
    ○路一０五巷一號旁，正欲發動騎乘上開所竊得之車牌號碼
    ＮＱＬ─０六七號重型機車之際，為前一日晚間已發現該機
    車為失竊贓車而在旁埋伏之員警李正坤當場查獲，且起出上
    開其供竊盜所用之鑰匙一支扣案，乃為警查獲其所為上開（
    三）所示之竊盜犯行，其並於有偵查犯罪職權之機關或個人
    發覺其上開（一）、（二）所示之二次竊盜犯行之前，主動
    向警方坦認有前開（一）、（二）所示之二次竊盜行為，且
    主動接受裁判。
二、案經臺中市警察局第五分局報請臺灣臺中地方法院檢察署檢
    察官偵查起訴。
    理    由
一、本件被告丁○○所犯係屬刑事訴訟法第三百七十六條第二款
    所列之罪，本院爰依同法第二百八十四條之一之規定行獨任
    審判。又有關以下所引用被告以外之人於審判外之言詞或書
    面陳述，而不符合刑事訴訟法第一百五十九條之一至第一百
    五十九條之四之規定者，業經公訴人及被告於本院審理時明
    示同意作為證據，且均經本院於審理時當庭直接提示而為合
    法之調查，公訴人及被告均未於言詞辯論終結前聲明異議，
    本院審酌前開證據作成或取得之狀況，並無非法或不當取證
    之情事，且亦無顯不可信之情況，故認為適當而均得以作為
    證據，是前開證據依刑事訴訟法第一百五十九條之五之規定
    ，均具有證據能力，先予敘明。
二、訊據被告對於上揭事實均坦承不諱，且有證人即被害人甲○
    ○、戊○○、丙○○三人於警詢時之證稱，及證人即查獲員
    警李正坤於本院之證述（見本院卷第十九、二十頁）在卷可
    稽。又被告於本院審理時坦認伊因缺乏交通工具，始為本案
    三次之竊盜犯行，並將所竊取之機車供己作為代步之工具等
    語，足認被告為前揭三次竊盜犯行時，主觀上均各有竊盜之
    為自己不法所有意圖甚明。此外，復有贓物認領保管單一紙
    、臺中市警察局車輛尋獲電腦輸入單二張及照片十幀在卷可
    憑，復有被告供竊取前揭三部機車所用之鑰匙一支（為被告
    之不知情之公公陳增次所有之物）扣案可佐，本件事證明確
    ，被告前揭三次普通竊盜犯行均洵足認定。
三、核被告如犯罪事實欄一、（一）、（二）、（三）所為，均
    各係犯刑法第三百二十條第一項之普通竊盜罪。又被告先、
    後三次之普通竊盜犯行，犯意各別，行為時、地互異，應予
    分論併罰。再被告係於九十八年六月十八日上午九時二十分
    許，在臺中市○○路一０五巷一號旁，為埋伏員警李正坤當
    場發現其正欲發動騎乘如犯罪事實欄一、（三）所示之車牌
    號碼ＮＱＬ─０六七號重型機車，而查獲其所為前開如犯罪
    事實欄一、（三）所示之竊盜犯行之後，於有偵查犯罪職權
    之機關或個人發覺其上開如犯罪事實欄一、（一）、（二）
    所示之二次竊盜犯行之前，主動向警方坦認有前開（一）、
    （二）所示之二次竊盜行為，且主動接受裁判等情，已據證
    人李正坤於本院證述屬實（見本院卷第十九、二十頁），爰
    依刑法第六十二條前段之規定，就被告所為如犯罪事實欄一
    、（一）、（二）所示之二次竊盜犯行，均減輕其刑。爰審
    酌被告之素行、犯罪之動機、目的係為圖一己之私利、三次
    竊盜之手段、竊取財物之價值、對被害人甲○○、戊○○、
    丙○○三人所生之損害及被告犯罪後就如犯罪事實欄一、（
    一）、（二）所示之竊盜犯行自首，並就其上開三次竊盜行
    為均坦承犯行，態度尚屬良好等一切情狀，就其所為如犯罪
    事實欄一、（一）、（二）、（三）所示之三次普通竊盜犯
    行，分別量處如主文所示之刑，並均諭知易科罰金之折算標
    準，及定應執行之刑，並諭知易科罰金之折算標準。
四、扣案之鑰匙一支，雖係被告供本案三次竊盜犯罪所用之物，
    然係被告不知情之公公陳增次所有，且非屬違禁物，核與沒
    收之要件不符，爰不予宣告沒收之，附予敘明。
據上論斷，應依刑事訴訟法第二百九十九條第一項前段，刑法第
三百二十條第一項、第六十二條前段、第四十一條第一項前段、
第五十一條第五款，刑法施行法第一條之一第一項、第二項前段
，判決如主文。
本案經檢察官乙○○到庭執行職務
中    華    民    國    98    年    11    月    25    日
                  刑事第十一庭  法  官  李雅俐
以上正本證明與原本無異。
如不服本判決應於收受判決後10日內向本院提出上訴書狀，並應
敘述具體理由；其未敘述上訴理由者，應於上訴期間屆滿後20日
內向本院補提理由書（均須按他造當事人之人數附繕本）「切勿
逕送上級法院」。
                                書記官  莊金屏
中    華    民    國    98    年    11    月    25    日
附錄論罪科刑法條：
刑法第三百二十條第一項：
意圖為自己或第三人不法之所有，而竊取他人之動產者，為竊盜
罪，處五年以下有期徒刑、拘役或五百元以下罰金。


司法院資訊處製作；財團法人民間司法改革基金會備份。
